```{r include=FALSE}
library(sf)
library(spdep)
library(tidyverse)

hunan <- read_sf("demo/Hunan_GDP_Pop.shp") %>%
  as_Spatial()

hunan_reord <- hunan[order(hunan$code),]
hunan_listw <-nb2listw(graph2nb(soi.graph(tri2nb(coordinates(hunan_reord)), coordinates(hunan_reord))))

hunan_data <- hunan@data %>%
  reshape2::melt() %>%
  mutate(year = as.Date(str_extract(variable, "\\d+"), format = "%Y"),
         index = str_extract(variable, ".+(?=_)")) %>%
  select(-variable) %>%
  reshape2::dcast(formula = code + year + name ~ index, value.var = "value")
```


# 空间面板分析 {#SpatialPanelAnalysis}

```{r}
library(splm)
library(plm)
```


```{r}
fm <- gdp ~ pop

fe <- plm(fm, data = hunan_data, effects = "individual",
          model = "within", index = c("code", "year"))

fe_lag <- spml(fm, data = hunan_data, listw = hunan_listw, 
               model = "within", effect = "individual", lag = T, 
               spatial.error = "none", index = c("code", "year"))

fe_err <- update(fe_lag, model = "random")
```

```{r echo=FALSE, results='asis'}
library(stargazer)
stargazer(fe, type = "html")
```


# (PART) 网络分析 {-}

# 网络数据 {#NetworkData}

## 网络的基本概念 {#NetworkData-Concept}

所谓网络，即是对具有联系的事物的抽象。“网络”是对这类事物及其间关系的总和的形象概括。想象日常生活中的蜘蛛网，上有若干长长的蛛丝，而每根蛛丝交界的地方就是一个点。而在“网络”概念中，那些**可能**有联系的事物的集合就是网络中的节点集合，而事物间的联系就是网络的边。

在马尔可夫链中，各个状态即可被视为网络中的节点，而状态间的转移，即是状态的联系，也就是网络中的边。

### 网络的数学表示 {#NetworkData-Concept-Symbol .unnumbered}

网络的数学表示有两种，一种是图，一种是矩阵。

图是数学分支图论中的核心概念，读者不必知道太多关于图的理论。只需知道，使用图来表示状态间的“网络”，其目的在于计算图论中关于图的一些特征，以计算马尔可夫链的特征。

相较于“图”，矩阵则更加便于计算。事实上，图和矩阵是可以相互转换的。一般而言，图向矩阵转换时，当点$i$与点$j$间有联系时，则记$a_{ij}=a_{ji}=1$。而当矩阵向图转换时，则反之。

使用矩阵的目的则是利用线性代数运算的便利性。例如，当矩阵$A$与矩阵$B$相乘时，记生成的矩阵为$C$，则$c_{ij}$表示$A$中的第$i$行和$B$中的第$j$列中的元素依次相乘并累加。那么，当矩阵$A$与矩阵$B$表示的是同一组对象（节点）间的关系$R_A$和$R_B$的存在时，则$c_{ij}$表示对象$i$和对象$j$通过1次关系$R_A$和1次关系$R_B$后能够产生关联的唯一路径数。特别地，如果矩阵$A$与矩阵$B$表示同一种关系，则$c_{ij}$表示对象$i$和对象$j$间距离为2的路径的总数。

注意，上述例子中的运算结果解释适用于01网络（Binary Network）。对于权重网络（Weighed Network），如果权重恒正时，则可以通过元$c_{ij}$是否大于0，来判断对象$i$和对象$j$是否有距离为2的路径。若权重有正有负，则该运算不能做上述解读。

### 网络的类型 {#NetworkData-Concept-Types .unnumbered}

网络的分类主要基于图的分类，主要有以下维度：

- 边包含的节点数：
  - 二元网络：边连接2个点。
  - 超网络：边连接3个及以上点。
- 边的方向性：
  - 有向网络：例如出口贸易，$i$到$j$有出口，不代表$j$到$i$有出口。
  - 无向网络：例如贸易，若$i$与$j$有贸易往来，一定有$j$与$i$有贸易往来。
- 边是否同质：
  - 01网络：只考虑有没有。
  - 权重网络：例如路网，从$i$到$j$有路，从$j$到$k$有路，但距离不一定相等。

一般而言，我们讨论的都是二元网络，超网络较为复杂。

# 节点特征 {#NodesPattern}

待补充。

# 中心性分析 {#Centrality}

待补充。

# 凝聚子群分析 {#Subgroup}

待补充。

# (PART) 文本分析 {-}

# 分词 {#WordSegmentation}

# (PART) 机器学习 {-}

# (PART) 统计图形 {-}

# (PART) 统计报表 {-}

# (PART) 可重复报告 {-}

